臺灣高雄地方法院刑事判決　　　　　　　　　　　　九十一年度訴字第一八四號
　　公　訴　人　臺灣高雄地方法院檢察署檢察官
　　被　　　告　乙○○
右列被告因違反毒品危害防制條例案件，經檢察官提起公訴（九十一年度毒偵字第二
二二九號），本院判決如左：
    主  文
乙○○施用第一級毒品，處有期徒刑拾月。
    事  實
一、乙○○前因施用第一、二級毒品案件，經觀察勒戒後，因無繼續施用毒品之傾向
    ，由臺灣高雄地方院檢察署檢察官於民國八十九年九月六日以八十九年度毒偵字
    第五五七六號為不起訴處分確定；復因施用第一、二級毒品案件，經觀察勒戒後
    ，認有繼續施用毒品之傾向，由臺灣高雄地方法院檢察署檢察官聲請強制戒治並
    提起公訴，嗣經本院以九十年度毒聲字第三八九七號裁定令入戒治處所施以強制
    戒治，並經本院於九十年八月二十七日以九十年度訴字第一五三四號判處施用第
    一級毒品有期徒刑六月，連續施用第二級毒品有期徒刑五月，應執行有期徒刑十
    月確定（尚未執行完畢不構成累犯），嗣其戒治成效經評定為合格後，經本院以
    九十年度毒聲字第六六七五號裁定停止戒治，所餘期間並付保護管束。詎其仍不
    知戒除施用毒品之惡習，復基於施用第一級毒品海洛因之犯意，於保護管束期間
    內之九十一年四月二十四日下午四時二十分起回溯二十四小時內之某時許，在不
    詳地點，以不詳方式，施用第一級毒品海洛因乙次。嗣經臺灣高雄地方法院檢察
    署觀護人室於同年四月二十四日下午四時二十分許，通知乙○○定期採尿檢驗而
    查獲。
二、案經臺灣高雄地方法院檢察署觀護人簽請臺灣高雄地方法院檢察署檢察官偵查起
    訴。
    理  由
一、訊據被告乙○○矢口否認有施用第一級毒品海洛因之犯行，辯稱：伊因之前施用
    毒品身體可能有殘留，故委託朋友甲○○幫伊向醫院購買排毒之點滴回來施打，
    且伊七天就要驗一次尿，不可能施用毒品海洛因云云。經查：
（一）被告於停止戒治付保護管束期間，經臺灣高雄地方法院檢察署觀護人於九十一
      年四月二十四日下午四時二十分許定期採集其尿液檢驗，其檢驗結果，係呈嗎
      啡陽性反應（按海洛因注射入人體後，水解還原成嗎啡，再循嗎啡之代謝方式
      排出體外，已據行政院衛生署藥物食品檢驗局以（73）藥檢壹字第○三○二二
      一號函說明綦詳），有台灣檢驗科技股份有限公司濫用藥物尿液檢驗報告一紙
      在卷可稽，而依上開檢驗報告所示，初步檢驗係以酵素免疫分析法，確認檢驗
      之方法則係採用氣相層析質譜儀法檢驗（ＧＣ／ＭＳ），依該確認檢驗之方式
      ，在良好的操作條件下，進行藥物及其代謝物之定性及定量分析，幾乎不會有
      偽陽性反應發生，此業經行政院國軍退除役官兵輔導委員會臺北榮民總醫院八
      十三年四月七日（八三）北總內字第○三○五九號函示明確。再按海洛因經注
      入人體後，百分之九十以上於二十四小時內，自尿中排出，平均可檢出時限，
      約為四十五小時，亦據行政院衛生署藥物食品檢驗局以八十一年九月八日（八
      十一）藥檢壹字第八一一四四八八五號函述明白。被告前於本院調查中辯稱：
      伊戒治出來後經朋友甲○○之介紹，有至高雄市○○路之惠生醫院購買排毒之
      點滴回來施打云云，經本院函查後發現，高雄市○○路上並無惠生醫院（惟於
      高雄縣岡山鎮則有此家醫院），與其音相類似醫院則為惠馨醫院，惟二家醫院
      均無被告之就醫紀錄，有上開二家醫院之回函附卷可稽，被告嗣復改稱：排毒
      點滴係在高雄市○○路與林森路口之維德醫院購買云云，惟經本院函查後，亦
      查無被告之就醫紀錄，有該醫院之回函在卷可佐，其前後供述不一，已難採信
      ，又施打點滴通常係由專業之醫護人員實施，衡情極少會有人自購點滴回家施
      打之可能，且被告如有購買上開排毒點滴回家施打，何以上開醫院均無被告就
      診之紀錄，均與常情不符。再者，被告自承其與委託購買排毒點滴之友人甲○
      ○，並無聯絡之方式（見本院九十一年十一月二十一日訊問筆錄），衡情並非
      熟識，則其焉有委託不熟識之友人購買上開排毒點滴施打之可能？復參以被告
      並不知上開排毒點滴之藥名為何，亦無剩餘該藥物供本院詳加調查，足見被告
      前揭所辯乙節，顯非真實，尚難採信，其有於九十一年四月二十四日下午四時
      二十分起回溯二十四小時內之某時許，施用第一級毒品海洛因一次之犯行，至
      為明確。
（二）此外，被告乙○○前因施用第一、二級毒品案件，經觀察勒戒後，因無繼續施
      用毒品之傾向，由臺灣高雄地方院檢察署檢察官以八十九年度毒偵字第五五七
      六號為不起訴處分確定；復因施用第一、二級毒品案件，經觀察勒戒後，認有
      繼續施用毒品之傾向，由臺灣高雄地方法院檢察署檢察官聲請強制戒治並提起
      公訴，嗣經本院以九十年度毒聲字第三八九七號裁定令入戒治處所施以強制戒
      治，並經本院於九十年八月二十七日以九十年度訴字第一五三四號判處施用第
      一級毒品有期徒刑六月，連續施用第二級毒品有期徒刑五月，應執行有期徒刑
      十月確定，嗣其戒治成效經評定為合格後，經本院以九十年度毒聲字第六六七
      五號裁定停止戒治，所餘期間並付保護管束之事實，有前開刑事判決書、不起
      訴處分書、台灣高等法院被告全國前案紀錄表及臺灣高雄地方法院檢察署刑案
      資料查註紀錄表各一份附卷可按。從而，本件事證明確，被告三犯本件施用第
      一級毒品海洛因之犯行，堪予認定，自應依法論科。
二、按海洛因係屬毒品危害防制條例第二條第二項所稱之第一級毒品，依法不得持有
    、施用，而被告竟持之施用，是核被告乙○○所為，係犯毒品危害防制條例第十
    條第一項之施用第一級毒品罪。被告持有第一級毒品海洛因後進而施用，其持有
    第一級毒品海洛因之低度行為，應為施用之高度行為所吸收，不另論罪。爰審酌
    被告前因施用毒品經觀察勒戒、強制戒治及判刑後，仍不知戒除施用毒品之惡習
    ，而三犯本件施用第一級毒品之罪，顯見其戒除毒品之意志薄弱，實有入監矯治
    之必要，且其犯後猶飾詞否認犯行，堪認其毫無悔意，惟念及其施用毒品僅係戕
    害自身之身體健康，並未危及他人等一切情狀，量處如主文所示之刑，以資懲儆
    。
據上論斷，應依刑事訴訟法第二百九十九條第一項前段、毒品危害防制條例第十條第
一項，判決如主文。
本案經檢察官葉芳秀到庭執行職務。
中      華      民      國      九十一      年    十二   月   二十六    日
                                  臺灣高雄地方法院刑事第三庭
                                      審判長法  官  趙 家 光
                                            法  官  孫 啟 強
                                            法  官  吳 俊 龍
右正本證明與原本無異。
如不服本判決，應於判決送達後十日內，向本院提出上訴狀。
                                            書記官  許 麗 珠
中      華      民      國      九十一      年    十二   月   二十六    日
附錄本判決論罪法條：
毒品危害防制條例第十條
施用第一級毒品者，處六月以上五年以下有期徒刑。
施用第二級毒品者，處三年以下有期徒刑。
